【裁判字號】    92,易,2060
【裁判日期】    921216
【裁判案由】    毒品危害防制條例
【裁判全文】
臺灣臺中地方法院刑事判決                        九十二年度易字第二０六０號
    公  訴  人  臺灣臺中地方法院檢察署檢察官
    被      告  甲  ○
右列被告因違反毒品危害防制條例案件，經檢察官提起公訴（九十二年度毒偵字第二
０二五號），經本院合議庭裁定改行適用簡式審判程序，判決如左：
    主  文
甲○施用第二級毒品，處有期徒刑肆月，如易科罰金，以佰元折算壹日。
    事  實
一、甲○前於民國九十年間，因施用毒品案件，經依本院以九十年度毒聲字第一九六
    ０號裁定送臺灣臺中看守所附設勒戒處所觀察勒戒後，認無繼續施用毒品之傾向
    ，由臺灣臺中地方法院檢察署檢察官於九十年五月七日以九十年度毒偵字第二一
    八六號為不起訴處分確定後；又於九十一年間，因施用毒品案件，經依本院以九
    十一年度毒聲字第三０五０號裁定送臺灣臺中看守所附設勒戒所觀察勒戒後，認
    無繼續施用毒品之傾向，由臺灣臺中地方法院檢察署檢察官於九十二年一月二十
    三日以九十二年度毒偵緝字第六號為不起訴處分確定。甲○明知安非他命係毒品
    危害防制條例第二條第二項第二款所稱之第二級毒品，竟於九十二年四月二十日
    十六時四十分許往前回溯九十六小時內之某時，在不詳地點，以不詳方法，施用
    第二級毒品安非他命一次；嗣於九十二年四月二十日十六時四十分許，經警通知
    前往臺中縣警察局大甲分局採尿送驗結果，呈現安非他命及甲基安非他命陽性反
    應，因而獲悉上情。甲○現經依本院九十二年度毒聲字第一九三七號裁定，令入
    戒治處所施以強強制戒治中。
二、案經臺中縣警察局大甲分局報告臺灣臺中地方法院檢察署檢察官偵查起訴。
    理  由
一、訊據被告甲○，對於右揭時地施用第二級毒品安非他命之事實，業經坦認屬實，
    且被告於獲案時所採集之尿液，經送驗結果，亦呈現安非他命及甲基安非他命之
    陽性反應，此有中山醫學大學附設醫院藥物濫用檢測中心驗尿報告一份在卷可稽
    ；被告雖於本院審理中供稱曾因感冒服用「國安感冒液」糖漿，有可能導致尿液
    呈現安非他命陽性反應之詞，經本院命被告提出「國安感冒液」糖漿，函送法務
    部調查局進行鑑定結果，認為「國安感冒液」經檢驗結果未發現含有第二級第八
    九項毒品甲基安非他命成分，亦未檢出其他毒品反應，且依據前開檢驗結果，人
    體服用該糖漿後所排尿液不會檢出安非他命或甲基安非他命陽性反應，此有法務
    部調查局九十二年十月二十日調科壹字第０九二六二六一四二四０號檢驗通知書
    一份在卷可稽，則中山醫學大學附設醫院藥物濫用檢測中心以ＧＣ／ＭＳ檢驗方
    法進行確認之驗尿報告，即無可能因被告服用「國安感冒液」糖漿，而有尿液呈
    現偽陽性之誤認可能性存在；因此，被告前開自白供述與現有事證相符，應堪置
    信。又被告前於九十年間，因施用毒品案件，經依本院以九十年度毒聲字第一九
    六０號裁定送臺灣臺中看守所附設勒戒處所觀察勒戒後，認無繼續施用毒品之傾
    向，由臺灣臺中地方法院檢察署檢察官於九十年五月七日以九十年度毒偵字第二
    一八六號為不起訴處分確定後；又於九十一年間，因施用毒品案件，經依本院以
    九十一年度毒聲字第三０五０號裁定送臺灣臺中看守所附設勒戒所觀察勒戒後，
    認無繼續施用毒品之傾向，由臺灣臺中地方法院檢察署檢察官於九十二年一月二
    十三日以九十二年度毒偵緝字第六號為不起訴處分確定；現經依本院九十二年度
    毒聲字第一九三七號裁定，令入戒治處所施以強強制戒治中等情，此有臺灣臺中
    地方法院檢察署檢察官九十二年度毒偵緝字第六號不起訴處分書一份、臺灣臺中
    地方法院檢察署檢察官九十年度毒偵字第二一八六號不起訴處分書一份、臺灣高
    等法院被告全國前案紀錄表一份在卷可稽，足認被告於五年內三犯本件施用毒品
    之罪。本件事證已臻明確，被告施用毒品犯行，洵堪認定。
二、查：毒品危害防制條例業於八十七年五月二十日經總統公布，並於八十七年五月
    二十二日施行，並將安非他命列為該條例第二條第二項第二款所稱之第二級毒品
    。核被告所為，係犯毒品危害防制條例第十條第二項之施用第二級毒品罪。被告
    持有第二級毒品之低度行為，應為施用第二級毒品之高度行為所吸收，不另論罪
    。爰審酌被告前因施用毒品犯行，甫經二次觀察勒戒，不思藉機徹底戒除毒癮，
    猶故態復萌，再度施用毒品，無視於毒品對於自身健康之戕害及國家對於杜絕毒
    品犯罪之禁令，其行可議，然施用毒品之行為係屬自戕行為，對於社會所產生之
    潛在危害性尚屬輕微，且被告犯罪後坦承犯行，尚知悔悟，態度良好等一切情狀
    ，量處如主文所示之刑，並諭知易科罰金之折算標準。
據上論斷，應依刑事訴訟法第二百七十三條之一第一項、第二百九十九條第一項前段
，毒品危害防制條例第十條第二項、第二十條第三項前段，刑法第十一條、第四十一
條第一項前段，罰金罰鍰提高標準條例第二條，判決如主文。
中      華      民      國      九十二      年    十二    月    十六    日
                                臺灣臺中地方法院刑事第五庭
                                        法  官  巫淑芳
右正本證明與原本無異。
如不服本判決，應於送達後十日內向本院提出上訴狀 （須附繕本） ，上訴於台灣高
法院台中分院。
                                        書記官
中      華      民      國      九十二      年    十二    月    十六    日
附錄論罪科刑法條：
毒品危害防制條例第十條：
施用第一級毒品者，處六月以上五年以下有期徒刑。
施用第二級毒品者，處三年以下有期徒刑。


司法院資訊處製作；財團法人民間司法改革基金會備份。
